臺灣高等法院民事判決　　　　　　　　　 93年度上字第188號
上　訴　人
即被上訴人　甲○○
訴訟代理人　黃景安律師
被　上訴人
即　上訴人　乙○○
訴訟代理人　張金盛律師
上列當事人間回復原狀等事件，上訴人對於中華民國93年12月30
日臺灣板橋地方法院91年度訴字第1826號第一審判決提起上訴，
，本院於94年11月8日言詞辯論終結，判決如下：
    主  文
原判決關於(一)、命上訴人乙○○應交付坐落（重測前）台北縣新
莊市○○段頭前小段315-1地號土地逾附圖（即台北縣新莊地政
事務所複丈日期：80年1月4日製作之土地複丈成果圖）所示門牌
新莊市○○路824號占用315-1地號面積85平方公尺部分。(二)、命
上訴人乙○○給付逾新台幣壹佰參拾參萬參仟肆佰零貳元本息部
分及其假執行之宣告暨命上訴人乙○○負擔訴訟費用之裁判均廢
棄。
上開廢棄部分，上訴人甲○○在第一審之訴及假執行之聲請均駁
回。
乙○○其餘上訴駁回。
甲○○上訴駁回。
第一審關於命乙○○負擔訴訟費用部分，及第二審訴訟費用關於
乙○○上訴部分，由上訴人甲○○負擔三分之二，餘由上訴人乙
○○負擔。第二審訴訟費用關於甲○○上訴部分，由甲○○負擔
。
    事  實
甲、上訴人即被上訴人甲○○方面：
壹、上訴聲明：
一、請求廢棄原判決關於上訴人敗訴部分。
二、上廢棄部分，請求判決被上訴人乙○○應再給付上訴人新台
    幣（下同）162萬9197元及自民國91年8月24日起至清償日止
    ，按週年利率百分之五計算之利息。
三、上訴人願供擔保請求宣告假執行。
四、駁回對造之上訴。
貳、陳述：除與原判決記載相同者外，補稱略以：
一、原審判決按財團法人經輔研究所鑑定價款之二分之一計算賠
    償額，顯屬違誤。
二、另案刑事案件測系爭房屋占用系爭土地85平方公尺，故每層
    應面積以85平方公尺計算。
乙、被上訴人即上訴人乙○○方面：
壹、聲明：
一、原判決不利於乙○○之部分廢棄。
二、上廢棄部分，甲○○在第一審之訴及假執行之聲請均駁回。
三、駁回對造之上訴。
貳、陳述：除與原判決記載相同者外，補稱略以：
一、315-1地號如原判決附圖所示甲部份面積221平方公尺土地於
    當時蓋滿房屋，除拆除本件外，其餘未拆，根本無從執行。
    理  由
一、上訴人甲○○主張：其前與上訴人乙○○祖父李楓就坐落（
    重測前）臺北縣新莊市○○段頭前小段306、315-1、311等
    地號土地訂有耕地租約，李楓另提供同地段 315地號土地作
    為曬穀場。李楓於41年間將上述土地贈與乙○○，並改以乙
    ○○名義為出租人。翌年政府實施耕者有其田，甲○○承租
    之土地經測量更正登記為上開地段315-1地號中之221平方公
    尺及316-1、306-3等地號。嗣上開315-1地號221平方公尺原
    耕地三七五租約關係，變更為基地租賃關係，甲○○於其上
    建有加強磚造三層樓房一棟。詎上訴人乙○○於78年依據耕
    地三七五減租條例第16條規定主張兩造間之租賃關係不存在
    ，經原法院80年度訴字第25號判決(一)、確認乙○○與甲○○
    間就坐落台北縣新莊市○○段○○段315-1、316-1、306-3
    地號之耕地租賃關係不存在。(二)、甲○○應將前項土地交還
    乙○○，並應將坐落其中 315-1地號上門牌為台北縣新莊市
    ○○路 824號地上物壹棟拆除後將該土地回復原狀。上訴人
    乙○○持上開宣告假執行判決聲請執行（原法院80年度民執
    字第7292號）請求甲○○應將上開315-1、316-1、306-3 地
    號土地交還，並將上開地上物拆除後將土地回復原狀。執行
    法院於82年6月9日將上開地上物拆除並取回系爭土地。惟系
    爭租佃爭議事件嗣經本院86年度上更(三)字第 252號、最高法
    院89年度台上字第1752號判決(一)、原判決關於確認兩造就坐
    落上開315-1地號（重測後為同上興化段380地號）耕地如附
    圖橙色部分所示面積221平方公尺之耕地租賃關係不存在。
    (二)、命上訴人拆除上開第 315-1地號地上物返還該部分土地
    部分廢棄，上開廢棄部分，被上訴人在第一審之訴及假執行
    之聲請均駁回確定。依民事訴訟法第395條第2項規定，上訴
    人乙○○自負有回復原狀之義務，如不能回復原狀，依民法
    第 213條規定，乙○○即應以金錢賠償之。系爭房屋經陳嘉
    恭建築師事務所鑑定其價格為 451萬9960元。爰依民事訴訟
    法第395條第2項規定，求為判決(一)、乙○○應將坐落台北縣
    新莊市○○段380地號內面積221平方公尺（如原判決附圖所
    示甲部分）交付甲○○。(二)、乙○○應將 380地號上加強磚
    造三層房屋每層均為85平方公尺，即門牌台北縣化成路824
    號所在回復原狀，如不為回復原狀，即應給付 451萬9960元
    及自91 年8月24日起之遲延利息（甲○○逾上開部分之遲延
    利息請求，經原審駁回，甲○○未聲明不服）。
    上訴人乙○○對其持原法院80年度訴字第25號宣告假執行判
    決，對上訴人乙○○聲請執行。嗣上開宣告假執行判決，經
    本院86年度上更(三)字第252號、最高法院89年度台上字第175
    2 號判決原第一審判決於上述部分廢棄，並駁回乙○○該部
    分之訴確定等情不爭執。但辯以：系爭地上物係甲○○於56
    年 4月所建，贈與其子李進益使用，經政府認定為全部違建
    ，迭經政府拆除，惟甲○○之子一再違建，致執行法院82.6
    .9執行時，仍有違建存在，縱令法院不予強制執行，政府仍
    會拆除，甲○○自無任何權利可以主張。況甲○○於74年底
    出具切結書切結所蓋違建如經取締或拆除，自願不向乙○○
    請求賠償損害。甲○○之子李進益於另案異議之訴（原法院
    81年度重民簡字第198號）主張該建物價值為26萬1900元。
    又甲○○自56年 4月將所租農地變更為建屋使用後，即從善
    意占有（有權占有）變為惡意占有（無權占有），依民法第
     958條規定應償還孳息價金予乙○○，甲○○自56年惡意占
    有起算至82年解除占有，計 26年，獲有利益0000000元應依
    民法第216條之1規定予以扣除。系爭 315-1地號土地當時蓋
    滿房屋，82.6.9法院假執行時，除系爭房屋遭拆除，其餘房
    屋並未拆除，執行法院根本無從解除其占有，亦無從點交土
    地予乙○○人。乙○○係依民法第 960條自力救濟管領系爭
     380地號土地，甲○○不得因假執行判決被廢棄而請求返還
    土地等語。
    （原審判命(一)、上訴人乙○○應將上開興化段 380地號如原
    判決附圖所示甲部分，面積221平方公尺土地交付甲○○。
    (二)、乙○○應給付甲○○162萬9197元及自91.8.24日起之遲
    延利息。並駁回甲○○其餘之訴。兩造各就其敗訴部分提起
    上訴。）
二、查：
(一)、上訴人乙○○與甲○○間租爭議事件經原法院80年 7月29日
    80年度訴字第25號判決(一)確認乙○○與甲○○間就坐落台北
    縣新莊市○○段頭前小段315-1、316-1、306-3 地號之耕地
    租賃關係不存在。(二)甲○○應將前項土地交還乙○○，並應
    將坐落其中315-1地號上門牌為台北縣新莊市○○路824號地
    上物壹棟拆除後將該土地回復原狀。並命供擔保，為准、免
    假執行之宣告。
(二)、上訴人乙○○供擔保後，持該判決聲請假執行（原法院80年
    度民執字第7292號），請求甲○○應將上開315-1、316-1、
    306-3地號土地交還乙○○，並應將坐落315-1地號上之上開
    地上物壹棟拆除後將土地回復原狀。
    執行法院於81年 4月27日將316-1地號土地、306-3地號土地
    解除債務人占有，點交予債權人完畢，並勘察上開 315-1地
    號土地上建物三層樓房一棟，二樓有二房一廳、一廚、一衛
    浴，三樓隔局如同二樓。執行法院另於82年6月9日至新莊市
    ○○路824號，執行法官當場諭知地政事務所人員將315-1地
    號之界址標出，諭知債權人僱請之工人依地政事務所人員所
    指之界址，將位於其上之房屋（化成路24號部分）拆除，法
    官告知債權人本件房屋已依法拆除，拆除部分之土地即頭前
    段315-1地號土地點交予債權人。
(三)、88年12月13日本院86年度上更(三)字第 252號、89年8月3日最
    高法院89年度台上字第1752號判決：原判決(一)、關於確認兩
    造就坐落上開315-1地號（重測後為同上興化段380地號）耕
    地如附圖（即台北縣新莊地政事務所複丈日期：81年 1月28
    日製作之土地複丈成果圖，即本件原審判決附圖）橙色部分
    所示面積 221平方公尺之耕地租賃關係不存在。(二)、命上訴
    人甲○○拆除上開第 315-1地號地上物返還該部分土地部分
    廢棄，上開廢棄部分，被上訴人乙○○在第一審之訴及假執
    行之聲請均駁回確定等情，有原法院80年度訴字第25號案卷
    所附歷審判決、原法院80年度民執字第7292號執行卷附81.4
    .27 執行筆錄、82.6.9執行筆錄（即原審卷第11-18、56-69
    頁、第83頁、本院卷(一)第240、241頁）等可稽，堪認為真正
    。
三、按假執行之宣告，因就本案判決或該宣告有廢棄或變更之判
    決，自該判決宣示時起，於其廢棄或變更之範圍內，失其效
    力。法院廢棄或變更宣告假執行之本案判決者，應依被告之
    聲明，將其因假執行或因免假執行所為給付及所受損害於判
    決內命原告返還及賠償，被告未聲明者，應告以得為聲明。
    民事訴訟法第395條第 1、2項定有明文。又前開規定，兼具
    實體法之性質，被告於訴訟中，固得據以請求，即於原告受
    敗訴判決確定後，另行起訴請求，亦無不可（最高法院73年
    台上字第59號判例意旨參照）。本件上訴人乙○○聲請假執
    行之本案判決，業經法院廢棄，上訴人甲○○依民事訴訟法
    第395條第2項規定請求上訴人乙○○返還其因假執行所為給
    付及賠償所受損害，即屬有據。
四、茲審酌上訴人甲○○之請求是否有理由：
(一)、上訴人甲○○主張上訴人乙○○聲請假執行拆除其所有坐落
    380 地號上加強磚造三層房屋（即門牌台北縣新莊市○○路
    824號）每層均為85平方公尺，上訴人乙○○應賠償損害451
    萬9960元。上訴人乙○○則以上開情詞置辯。經查：
１、按負損害賠償責任者，除法律另有規定或契約另有訂定外，
    應回復他方損害發生前之原狀。民法第213條第1項定有明文
    。又不能回復原狀或回復顯有重大困難者，應以金錢賠償其
    損害，同法第215條亦有規定。
    查上訴人乙○○聲請假執行拆除之坐落 380地號上門牌化成
    號 824號房屋係未辦保存登記建物，為兩造所不爭執，則其
    自無從回復原狀，上訴人甲○○請求乙○○賠償損害，與法
    尚無不合。
２、
、查上訴人乙○○告訴甲○○及訴外人李進益等人偽造文書等
    乙案（台灣板橋地方法院檢察署79年度偵字第5503號、原法
    院79年度訴字第1567號），經該法院囑託台北縣新莊地政事
    務所於80.1.4測量門牌新莊市○○路824號房屋占用315-1地
    號土地面積為85平方公尺，占用315地號290平方公尺、占用
    949-147地號1平方公尺，有本院調閱之原法院上開刑事案卷
    附土地複丈成果圖可稽（即原審卷第 301頁土地複丈成果圖
    ，即本院判決附圖）。
、系爭化成路 824號三層房屋前方有一層頂棚鐵架造地上物（
    上有「青山谷便當專門店」廣告），有上訴人乙○○、甲○
    ○提出之現場照片可稽（見本院卷(一)第223頁、卷(二)第7頁）
    ，及本院調閱之台灣板橋地方法院檢察署79年度偵字第5503
    號卷第32頁所附照片、本院80年度上字第1426號卷(一)第 141
    頁所附照片可參。系爭824號房屋前方係坐落315-1地號，後
    方係坐落 315地號，有上開複丈成果圖可參，是堪認上述三
    層樓房前方之一層頂棚鐵架造地上物係坐落315-1地號上。
、上開一層頂棚鐵架造地上物面積約25平方公尺，有台北縣政
    府94.4.6北府工拆字第0940005307號函檢附之80. 2.22台北
    縣政府工務局違章建築拆除通知單可參（見本院卷(二)第23頁
    ）。又地政事務所人員於80.1.4測量化成路 824號房屋占用
    315-1地號土地面積85平方公尺，而80.2.22違建拆除單載明
    824 號前一層鐵架地上物約25平方公尺，則堪認80.1.4測量
    占用 315-1地號土地85平方公尺，係包含該三層樓房前方之
    一層頂棚鐵架地上物。而該一層鐵架地上物已於80. 4.30經
    台北縣政府工務局依法拆除完畢，有台北縣政府檢附之違章
    建築結案通知單（稿）、現場照片可稽（見本院卷(二)第24、
    25頁），則堪認執行法院於81年4月27日勘察上開315-1地號
    土地上建物三層之一層面積應為約60平方公尺（85-25=60）
    。
、上訴人乙○○另抗辯該824號房屋於80年5月25日又經違建拆
    除三層共90平方公尺云云。
    查系爭化成路 824號違建後側經台北縣政府工務局80北工建
    違字第6008號違章建築拆除通知單認定違建在案，並於81.1
    .11 依法拆除完畢，有台北縣政府上開函及檢附之違章建築
    拆除通知單、結案通知單、拆除現場照片可稽（見本院卷(二)
    第22、26-30頁）。而系爭824號房屋後側係坐落 315地號，
    已如上述，則此部分違建拆除，與坐落 315-1地號部分房屋
    面積不生影響。
、系爭化成路 824號房屋之一、二層係加強磚造，於民國56年
    建造完成，有甲○○提出之台北縣政府稅捐稽征處三重分處
    函、照片可參，且為兩造不爭執（參見本院卷(一)第 126頁、
    卷(二)第4、7頁）。另第三層部分，上訴人甲○○謂係79年 9
    月所蓋；被上訴人乙○○稱係75年所蓋，並以上證36、37為
    據（見本院卷(二)第94頁）。
    查上證36係甲○○74.11.22出具之切結書，其內容略謂其在
    化成路 824號門前空地搭建鋼架臨時建築物一棟，若有違章
    ，遭取締、拆除，不可向地主要求補償等（見本院卷(二)第88
    頁），是該切結書所指之「鋼架臨時建築物」應係上開遭台
    北縣政府工務局於80. 4.30拆除之坐落系爭三層建物前之一
    層頂棚鐵架地上物，而非第三層建物。另上證37係新莊市公
    所75年 7月發文之租約變更登記通知書（見本院卷(二)第89頁
    ），是上證36、37均無從證明系爭第三層係75年間所建，則
    系爭第三層興建完成日期應以上訴人甲○○主張之79年 9月
    為可採。
３、
、系爭民國56年建築完成之一、二層及79年 9月建築完成之第
    三層，加強磚造，面積各60平方公尺建物，經送請台灣省建
    築師公會鑑定其於82.6.9之價值，一、二樓部分為783082元
    ，第三樓部分為550320元，合計0000000元（783082+550320
    =0000000 ），有台灣省建築師公會94.8.8台建師鑑94058字
    第1253-4號鑑定報告書鑑定結果（鑑定報告書第 3頁）及該
    公會94.9.1594台建師鑑（94058）字第2414號函可稽（見本
    院卷(二)第99頁）。從而上訴人甲○○得請求乙○○賠償之金
    額為133萬3402元。
、上訴人甲○○主張賠償金額應以台北縣興建公共設施拆遷建
    築物補償辦法之規定計算，並以其委請陳嘉恭建築師製作之
    房屋價格調查表（原審卷90頁），主張系爭房屋遭假執行拆
    除時之價值為451萬9960元云云（見本院卷(一)第59頁背面）
    。
    查證人陳嘉恭於本院證述其係依「台北縣興建公共設施拆遷
    建築物補償辦法」之估價製作房屋價格調查表（參見本院卷
    (一)第82頁）。惟本件係無法回復原狀之損害賠償，與台北縣
    政府為「劃一本縣內興建各項公共設施，拆除合法建築物之
    查估補償‘人口家俱搬遷費及自動拆除獎勵金發放標準，並
    簡化作業程，」而訂定之「台北縣興建公共設施拆遷建築物
    補償辦法」（見本院卷(一)第 100頁），其性質自非相同，則
    依該補償辦法製作之「房屋重建價格」（參見本院卷(一)第97
    頁）自非系爭化成路 824號三層房屋，各層60平方公尺，於
    82.6.9遭拆除時之價值。況上訴人甲○○於原審第一次提出
    陳嘉恭製作之房屋價格調查表所載系爭化成路 824號房屋重
    建價格為0000000元，嗣提出者為0000000元（見原審卷第8
    頁、第90頁），益證陳嘉恭所為之房屋價格調查表不堪採。
、上訴人乙○○抗辯甲○○已將系爭房屋贈與其子李進益，甲
    ○○無任何權利可以主張；況甲○○於74年底出具切結書切
    結所蓋違建如經取締或拆除，自願不向乙○○請求賠償損害
    ；又甲○○之子李進益另案所提異議之訴（原法院81年度重
    民簡字第 198號）陳報系爭房屋價值為26萬1900元云云。查
    原法院80年度訴字第25號宣告假執行判決之被告係上訴人甲
    ○○，上開宣告假執行之本案判決嗣經廢棄，上訴人甲○○
    依民事訴訟法第395條第2項規定請求賠償損害，即無不合。
    另甲○○74.11.22出具之切結書，其內容係謂其在化成路82
    4 號門前空地搭建鋼架臨時建築物一棟，若有違章，遭取締
    、拆除，不可向地主要求補償，而本件並非該切結書所指之
    「鋼架臨時建築物」，上訴人乙○○謂甲○○不得主張損害
    賠償自無理由。又訴訟標的價額應由法院核定，雖甲○○之
    子李進益於另案所提異議之訴陳報系爭化成路 824號房屋價
    值為26萬1900元，惟不得因而謂系爭房屋於82.6.9遭拆除時
    其價值即為李進益陳報之價額。
、上訴人乙○○另抗辯甲○○自56年 4月將所租農地變更為建
    屋使用後，即從善意占有（有權占有）變為惡意占有（無權
    占有），依民法第 958條規定應償還孳息價金予乙○○，甲
    ○○自56年惡意占有起算至82年解除占有，計26年，獲有利
    益0000000元應依民法第216條之1規定予以扣除云云。
    按民法第216條之1規定「基於同一原因事實受有損害並受有
    利益者，其請求之賠償金額，應扣除所受之利益。」，本件
    上訴人甲○○係請求乙○○賠償因假執行不當所受之損害，
    上訴人乙○○並未舉證證明甲○○因該假執行受有利益，其
    主張依民法第216條第1項規定扣除甲○○所受之利益，自屬
    無據。又最高法院89年8月3日89年度台上字第1752號判決係
    認「上訴人乙○○所有之系爭 315-1號土地早於56年12月10
    日，既經地政機關依前台灣省政府同年8月9日府民地甲字第
     64705號令核准地目等則調整逕為地目變更登記為「建」，
    …上訴人乙○○猶於74年1月1日與上訴人甲○○就上開已非
    農地之建地訂立耕地三七五租約，…，自非耕地租用而無耕
    地三七五減租條例規定之適用。上訴人乙○○逕依該條例第
    16條及第17條第1項第2、3、4款規定，訴請確認兩造間就系
    爭 315-1號土地租賃關係不存在，並命甲○○拆屋還地，即
    有未合。」（見原審卷第69頁）。而上訴人乙○○並未舉證
    證明甲○○就系爭 315-1地號土地係惡意占有人，其主張甲
    ○○應返還孳息 0000000元，亦難認為真正，從而其主張抵
    銷乙節，亦不足採。
４、依上所述，上訴人甲○○請求乙○○賠償損害133萬3402元
    部分為有理由，應予准許，逾上開範圍之數額，為無理由，
    應予駁回。
(二)、上訴人甲○○請求乙○○應將坐落台北縣新莊市○○段380
    地號內面積221平方公尺（如原判決附圖所示甲部分）交付
    甲○○。上訴人乙○○則以上揭情詞置辯。經查：
１、依台北縣新莊地政事務所於80、1.4複丈系爭315-1地號製作
    之複丈成果圖可知，系爭 315-1地號上，坐落新莊市○○路
    824、822、820、818號等房屋，各房屋相互毗鄰（見原審卷
    第 301頁土地複丈成果圖）。另依上訴人甲○○提出之照片
    （本院卷(二)第7頁），亦可知系爭化成路824號房屋兩旁與鄰
    屋相毗鄰。是上訴人乙○○抗辯系爭 315-1地號土地當時蓋
    滿房屋乙節，與事實相符，應堪採信。
２、依原法院80年度民執字第7292號82.6.9執行筆錄記載「五、
    法官告知債權人本件房屋已依法拆除，拆除部分之土地即新
    莊市○○段頭前小段 315-1地號土地點交予債權人」（見本
    院卷(一)第240、241頁），是可知執行法院點交予債權人（乙
    ○○）者係拆除部分（化成路 824號房屋）之土地，至系爭
    315-1地號土地為門牌化成路822號、820號、818號房屋占用
    部分並未點交予債權人。則本件上訴人甲○○依民事訴訟法
    第395條第2項規定得請求上訴人乙○○交付者，僅門牌化成
    路824號房屋占用之351-1地號部分，至其餘化成路822、820
    、818號等占用之351-1地號部分，上訴人甲○○不得請求上
    訴人乙○○交付。
３、門牌號碼化成路824號房屋占用351-1地號之面積依台北縣新
    莊地政事務所於80.1.4複丈製作之複丈成果圖所示係85平方
    公尺（含82.6.9執行前，經違建拆除之一層頂棚鐵架造地上
    物）。從而，上訴人甲○○請求乙○○交付坐落（重測前）
    台北縣新莊市○○段頭前小段 315-1地號土地如本判決附圖
    所示門牌新莊市○○路824號占用315-1地號面積85平方公尺
    部分為有理由，應予准許。逾上開部分為無理由，應予駁回
    。
五、綜上所述，上訴人甲○○依民事訴訟法第395條第2項規定，
    請求上訴人乙○○(一)、交付坐落（重測前）台北縣新莊市○
    ○段頭前小段 315-1地號土地如本判決附圖所示門牌新莊市
    ○○路824號占用315-1地號面積85平方公尺部分。(二)、給付
    133萬3402元及自91年8月24日（起訴狀繕本送達翌日）起至
    清償日止，按年息百分之 5計算之利息部分為有理由，應予
    准許，逾上開範圍之數額，為無理由，不應准許。乃原審命
    上訴人乙○○(一)、交付坐落（重測後）台北縣新莊市○○段
    380地號如其附圖所示甲部分，面積221平方公尺土地予甲○
    ○。(二)、給付甲○○ 162萬9197元本息。就上訴人甲○○之
    請求逾上開應准許部分，原審為上訴人乙○○敗訴之判決，
    ，即有未當，上訴人乙○○上訴意旨指摘原判決此部分不當
    ，求予廢棄為有理由，爰由本院將原判決此部分廢棄，並改
    判如主文第二項所示。至上訴人甲○○之請求有理由部分，
    原審為上訴人乙○○敗訴之判決，核無違誤，上訴人乙○○
    上訴意旨指摘原判決此部分不當，求予廢棄，為無理由，應
    予駁回。上訴人甲○○之請求不應准許部分，原審為上訴人
    甲○○敗訴之判決，尚無不當，上訴人甲○○上訴意旨指摘
    原判決此部分不當，求予廢棄，為無理由，應予駁回。
六、本件事證已明，兩造其餘攻擊防禦方法，經核與本判決之結
    果不生影響，爰不一一論述。
七、據上論結，本件乙○○之上訴為一部有理由，一部無理由，
    甲○○之上訴為無理由，依民事訴訟法第450條、第449條第
    1 項、第79條、第78條，判決如主文。
中　　華　　民　　國　　94　　年　　11　　月　　22　　日
                  民事第九庭    審判長法　官  吳景源
　　　　　　　　　　　      　　　　　法　官  鄭威莉
　　　　　　　　　　　      　　　　　法　官  滕允潔
正本係照原本作成。
如不服本判決，應於收受送達後20日內向本院提出上訴書狀，其
未表明上訴理由者，應於提出上訴後20日內向本院補提理由書狀
（均須按他造當事人之人數附繕本）上訴時應提出委任律師或具
有律師資格之人之委任狀；委任有律師資格者，另應附具律師資
格證書及釋明委任人與受任人有民事訴訟法第466條之一第一項
但書或第二項（詳附註）所定關係之釋明文書影本。
中　　華　　民　　國　　94　　年　　11　　月　　23　　日
　　　　　　　　　　　　　　　　　　　書記官  黃麗玲
附註：
民事訴訟法第四百六十六條之一（第一項、第二項）：
對於第二審判決上訴，上訴人應委任律師為訴訟代理人。但上訴
人或其他法定代理人具有律師資格者，不在此限。
上訴人之配偶、三親等內之血親、二親等內之姻親，或上訴人為
法人、中央或地方機關時，其所屬專任人員具有律師資格並經法
院認為適當者，亦得為第三審訴訟代理人。
